臺灣桃園地方法院刑事判決
110年度易字第534號
公  訴  人  臺灣桃園地方檢察署檢察官  
被      告  蘇千耀



上列被告因竊盜案件，經檢察官提起公訴（109年度偵字第27367
號），本院判決如下：
    主  文
蘇千耀犯毀損罪，處有期徒刑參月，如易科罰金，以新臺幣壹仟
元折算壹日。
    事  實
蘇千耀因細故不滿址設桃園市○○區○○路0000巷00000號之緯福工
廠，於民國109年6月27日凌晨4時30分前某時許，駕駛車牌號碼0
0-0000號自用小客車前往上址，於同日凌晨4時30分許，基於損
壞他人物品之犯意，以不明種類利刃剪斷緯福工廠所有置於門前
之冷凍發電機內電線及銅管後逃逸，足生損害於緯福工廠。
    理  由
壹、程序部分
一、按告訴乃論之罪，告訴人只須表示訴究之意思為已足，不以
    明示其所告訴者為何項罪名或言明告訴為必要，且依其所陳
    述之事實，客觀上已可認其有訴追之意思，即屬合法之告訴
    。查告訴人即緯福工廠現場管理人張文龍於民國109年6月30
    日對上開事實提出竊盜告訴（見偵卷第131-132頁），經法
    院審理後認被告蘇千耀所犯係犯毀損罪（詳後述），而告訴
    人是對整個犯罪事實提出告訴，不因法院嗣後認定之罪名與
    告訴人告訴之罪名相異影響合法告訴效力，故告訴人既就毀
    損罪提出告訴，則起訴書犯罪事實欄第6行所載「銅管毀損
    部分未據告訴」顯係誤繕，先予敘明。
二、本判決援引之供述及非供述證據係依法取得，並經本院於審
    理期日踐行合法之調查，檢察官、被告迄本院言詞辯論終結
    前，皆未爭執證據能力，自均得採為判決之基礎。
貳、實體部分
一、認定事實所憑證據及理由
    訊據被告固坦承其於上開時、地，以地上撿拾之鐵條破壞冷
    凍發電機銅管，惟否認有何竊盜犯行，並辯稱：我前一天被
    工廠的狗咬，咬到我不爽才去破壞銅管，但我沒有攜帶利刃
    ，也沒有剪電線，只有破壞銅管云云（見本院卷第72頁）。
　㈠查被告於109年6月27日凌晨4時30分許，駕駛上開車輛至址設
    桃園市○○區○○路0000巷00000號緯福工廠門前之冷凍發電機
    旁停放，並持手電筒下車後在冷凍發電機旁駐足數分鐘，再
    於同日凌晨4時47分許駕車離開振興路1048巷返回被告之住
    所地等情，業據被告供承在卷（見本院卷第72頁），並有監
    視器翻拍照片可證（見偵卷第58-62頁）。次查，告訴人於1
    09年6月27日上午8時30分許看到緯福工廠門前有一灘油，發
    現冷凍發電機內之電線及銅管遭剪斷，電線不在現場，銅管
    則丟在原地等情，亦據告訴人於警詢時證述明確（見偵卷第
    131-132頁），復有冷凍發電機電線及銅管照片可憑（見偵
    卷第53-54頁）。另查，被告於案發前一日即109年6月26日
    上午8時許，曾騎機車至上址冷凍發電機旁徘徊數分鐘等情
    ，有監視器翻拍照片可稽（見偵卷第55頁）。是以上三情，
    均堪認定為事實。
　㈡而被告僅坦承於上開時、地破壞銅管，然告訴人為緯福工廠
    之管理人，且於被告駕車離開緯福工廠不到4小時的緊密時
    間內，即發現冷凍發電機的異常狀況，繼而「同時」發現銅
    管與電線遭剪斷，參以被告於案發前一日曾注意到冷凍發電
    機並在旁徘徊數分鐘之情，則於109年6月27日凌晨4時30分
    至上午8時30分間，既無證據顯示尚有其他人出現在冷凍發
    電機旁損壞冷凍發電機，可認該冷凍發電機之電線與銅管應
    係同時遭被告損壞，始符經驗法則及論理法則。
　㈢再觀諸銅管及電線照片（銅管照片見偵卷第53頁上方、第54
    頁下方，電線照片見偵卷第53頁下方、第54頁），可見電線
    切口平整，銅管亦呈現遭剪斷狀態，足認被告有攜帶不詳種
    類之利刃始能將電線與銅管分別剪斷。是被告客觀上有攜帶
    不詳利刃損壞冷凍發電機電線及銅管之事實，其主觀上亦坦
    承有損壞他人物品之意思，自堪認被告有損壞他人之物之犯
    行。
　㈣至被告辯稱：我沒有攜帶利刃，沒有破壞電線云云，顯與銅
    管與電線損壞照片及常情不符，自不足採。綜上所述，本案
    事證明確，被告所辯均不足採，其犯行洵堪認定，應依法論
    科。
二、論罪
　㈠核被告所為係犯刑法第354條之損壞他人物品罪。
  ㈡又被告於事實欄所載之密接時空，基於同一損壞他人物品之
    目的，先後破壞銅管、電線（或先後破壞電線、銅管）之行
    為獨立性極為薄弱，依一般社會健全觀念，在時間差距上難
    以強行分離，應視為數個舉動之接續施行予以評價為接續犯
    。
　㈢而起訴書已詳載被告以利刃將電線及銅管剪斷之起訴事實（
    見本院卷第7頁），是本院雖認不構成竊盜罪（詳下不另為
    無罪諭知），然於損壞他人物品罪已具備訴追條件，且本院
    當庭告知被告可能亦涉損壞他人物品罪（見本院卷第105-10
    6頁），無礙被告之防禦，本院自應就毀損部分依法審理及
    判決，附此敘明。　　
三、量刑
　㈠累犯：被告前因故意犯罪，有如附表所示科刑及有期徒刑執
    行完畢情形，復於執行完畢後5 年內再犯本案有期徒刑以上
    之罪，為累犯。惟附表之罪均為施用毒品罪，與本案之罪質
    不相同，難認被告對刑罰有反應力薄弱之情，故據司法院大
    法官釋字第775號意旨審酌後，爰不依刑法第47條第1項規定
    加重被告之刑。
　㈡刑度：審酌被告因細故（自承前一天被工廠的狗咬）即破壞
    緯福工廠之冷凍發電機內電線及銅管，毫無尊重他人財產權
    觀念，犯後又未坦承全部犯行亦未賠償告訴人，自應非難。
    次審酌被告損壞他人物品之手段、行為時年齡、國中肄業、
    職磁磚師傅之智識程度、自陳家境小康及素行等一切情形，
    量處如主文所示之刑，並諭知易科罰金之折算標準，以資懲
    儆。
四、不另為無罪之諭知　　　　
　㈠公訴意旨另認：被告於上開時、地，意圖為自己不法之所有
    ，基於竊盜之犯意，以不詳利刃將緯福工廠冷凍發電機之電
    線剪斷後帶走。認被告尚涉犯刑法第321條第1項第3款攜帶
    兇器竊盜罪。　
　㈡按犯罪事實應依證據認定之，無證據不得認定犯罪事實；檢
    察官就被告犯罪事實，應負舉證責任；不能證明被告犯罪，
    應諭知無罪之判決，刑事訴訟法第154 條第2 項、第161 條
    第1 項、第301 條第1 項前段分別定有明文。是檢察官對於
    起訴之犯罪事實，若不能提出證據使通常一般人均不致有所
    懷疑並確信該事實為真之程度，則應基於無罪推定原則諭知
    被告無罪。 　
　㈢公訴人認被告涉犯攜帶兇器竊盜罪，無非以告訴人於警詢中
    證稱：冷凍發電機遭剪斷之電線被帶走等語（見偵卷第132
    頁）為主要之憑據。惟查，告訴人於警詢中亦證稱：電線價
    值約新臺幣300元，剪斷的銅管未被帶走等語（見偵卷第132
    頁），可知遭剪斷之電線價值甚微，且銅管於常理上應較電
    線更難破懷，若被告真有要偷電線之意思，何必再大費周章
    損壞銅管卻不帶走。參以緯福工廠冷凍發電機旁，有放置許
    多木棧板及帆布遮蓋物、甚至有鐵皮貨櫃（見偵卷第55頁）
    ，若被告真有竊取物品之意思，何以不選擇置放在旁能輕易
    取走之其他有價值物品，反耗時費力冒觸電之風險剪斷價值
    甚微的電線，故被告主觀上應係毀損之犯意較符經驗及論理
    法則。則被告主觀上是否具竊盜之犯意即有合理之懷疑，公
    訴人就此未再提出使一般人均不致有所懷疑之證據，而得確
    信被告涉犯攜帶兇器竊盜罪為真實之程度，自應為有利被告
    之認定。
  ㈣綜上，本院原應就被告所涉攜帶兇器竊盜罪部分為無罪之諭
    知，惟被告若成立攜帶兇器竊盜罪，亦與本院認定上開有罪
    （毀損罪）部分為裁判上一罪關係，爰不另為無罪之諭知。
五、依刑事訴訟法第299條第1項前段，判決如主文。
本案經檢察官陳雅譽提起公訴，檢察官林奕瑋到庭執行職務。
中　　華　　民　　國　　111 　年　　1 　　月　　22　　日
                刑事第八庭    法　官　葉作航
以上正本證明與原本無異。
如不服本判決應於收受判決後20日內向本院提出上訴書狀，並應
敘述具體理由。其未敘述上訴理由者，應於上訴期間屆滿後20日
內向本院補提理由書(均須按他造當事人之人數附繕本)「切勿逕
送上級法院」。 
　　　　　　　　　　　　　　　書記官　林希潔　　　　　　
中　　華　　民　　國　　111 　年　　1 　　月　　24　　日
附表：
編號 判決法院與案號 罪名 刑度 是否定刑 執行情形 於本案是否構成累犯 卷證資料 1 本院104年度審訴字第2032號 施用第一、二級毒品 有期徒刑6月、2月 經本院105年度聲字第4028號定應執行有期徒刑1年5月 於105年10月19日入監執行，於106年9月26日縮短刑期假釋出監，於107年6月26日縮刑期滿 是 臺灣高等法院被告前案紀錄表（見本院卷第11-25頁） 2 本院105年度審訴字807號 施用第一、二級毒品 有期徒刑6月、6月、3月     3 新北地院106年度簡字第524號 施用第二級毒品 有期徒刑4月 無    
　　　　　　　　　
附錄本案論罪科刑法條全文：
刑法第354條
毀棄、損壞前二條以外之他人之物或致令不堪用，足以生損害於
公眾或他人者，處2年以下有期徒刑、拘役或1萬5千元以下罰金
。